---
title: "Rscience - _script_modulo"
format: 
  html:
    css: custom_theme.css
    grid:
      body-width: 2000px
      margin-width: 250px
      gutter-width: 1.5rem
    toc: true
    toc-float: true
    toc-location: right
    self-contained: true
    link-citations: true # Util para ver referencias en el margen (ver `tufte.html` en la galería de Quarto)

knitr: 
    opts_chunk: 
        collapse: false
        comment: ""
params:
    activate_params: "TRUE"
    file_source: "from_params" 
    file_name: "from_params" 
    
---

```{r eval=TRUE, echo=FALSE, message=FALSE, warning=FALSE}
# Libraries
  library("htmlwidgets")
  library("knitr")


# General config
options(width = 500)

# Special objects
activate_params   <- as.logical(as.character(params$"activate_params"))
color_activate_params <- "white"
```

```{r eval=activate_params, echo=FALSE, message=FALSE, warning=FALSE}

if(activate_params){
    color_activate_params <- "orange"
    file_source <- params$"file_source"
    if(file_source == "from_params") file_source <- "r_source"
    file_name <- params$"file_name"
    if(file_name == "from_params") file_name <- "mtcars"
    var_name_rv <- "mpg"
    var_name_factor <- "cyl"
    alpha_value <- 0.05
    vector_ordered_levels <- c("6", "4", "8")
    vector_ordered_colors <- c("#000000", "#00FF00", "#0000FF")
    
    check_r_source        <- file_source == "r_source"
    check_rscience_source <- file_source == "rscience_source"
    check_excel_source    <- file_source == "excel_source"
    check_csv_source      <- file_source == "csv_source"

    if(check_r_source) my_dataset <- get(file_name)

}

```

## Section 01 - Libraries
Lo primero que haremos siempre será cargar las librerias necesarias para obtener 
la totalidad de las tablas, gráficos y test estadísticos.
```{r eval=TRUE, echo=TRUE, message=FALSE, warning=FALSE}
# # # # # Section 01 - Libraries ---------------------------------------------
  library("stats")     # General Linear Models
  library("agricolae") # Tukey test
  library("plotly")    # Advanced graphical functions
  library("dplyr")     # Developing with %>%
  library("stringr")   # Strings replacement
```


## Section 02 - Import dataset
Importamos el archivo con el cual trabajaremos, y visualizamos las 5 primeras 
filas del dataset para verificar que todo está en orden.
```{r eval=FALSE, echo=TRUE}
# # # # # Section 02 - Import dataset ----------------------------------------
  my_dataset <- get('mtcars')
  head(x = my_dataset, n = 5)
```


```{r eval=TRUE, echo=FALSE}
# El internal
# # # # # Section 02 - Import dataset ----------------------------------------
  my_dataset <- get('mtcars')
  head(x = my_dataset, n = 5)
```


## Section 03 - User inputs
Esta sección comprende la última sección sobre la cual el operador deberá detallan 
algún tipo de información. Todas las secciones sucesivas del script correrán automáticamente 
de acuerdo a los valores detallados en la sección 01, 02 y 03.
Debemos detallar el nombre del factor y de la variable respuesta en tal como 
aparecen en nuestro dataset y un valor de alfa (entre 0 y 1, como número).
La novedad radida en que el script solicita también que se detalle en un vector 
con todos los niveles del factor en el orden en el cual el usuario desea que los niveles 
aparezcan en el informe, y un segundo vector para detallar un color por cada nivel del factor.
```{r eval=TRUE, echo=TRUE}
# # # # # Section 03 - Settings ----------------------------------------------
  var_name_rv     <- "mpg"
  var_name_rv

  var_name_factor <- "cyl"
  var_name_factor

  alpha_value     <-  0.05
  alpha_value

  vector_ordered_levels <- c('4', '6', '8')
  vector_ordered_levels
  
  vector_ordered_colors <- c('#FF0000', '#00FF00', '#0000FF')
  vector_ordered_colors
  

```


## Section 04 - Dataframe for alpha and confidence values
Elegido el valor de alfa, implica inmediatamente un valor de confianza.  
Manifestamos ambos valores en una tabla.
```{r eval=TRUE, echo=TRUE}
# # # # # Section 04 - Dataframe for alpha and confidence values ----------------------------
  confidence_value <- 1 - alpha_value
  
  df_alpha_confidence <- data.frame(
    "order" = 1:2,
    "detail" = c("alpha value", "confidence value"),
    "probability" = c(alpha_value, confidence_value),
    "percentaje" =  paste0(c(alpha_value, confidence_value)*100, "%")
  )
  df_alpha_confidence

```  

## Section 05 - Dataframe - Selected variables and roles  
Armamos un dataframe que detalla el nombre de las variables seleccionadas, el número de columna (util para R), 
su posición en letra (útil para trabajar en Excel), el nombre de cada variable y el rol que le fue asignado
dentro del modelo a utilizar.
```{r eval=TRUE, echo=TRUE}
# # # # # Section 05 - Selected variables and roles  -------------------------
  vector_all_var_names <- colnames(my_dataset)
  vector_name_selected_vars <- c(var_name_rv, var_name_factor)
  vector_rol_vars <- c("RV", "FACTOR")
  

  df_selected_vars <- data.frame(
    "order" = 1:length(vector_name_selected_vars),
    "var_name" = vector_name_selected_vars,
    "var_number" = match(vector_name_selected_vars, vector_all_var_names),
    "var_letter" = openxlsx::int2col(match(vector_name_selected_vars, vector_all_var_names)),
    "var_role" = vector_rol_vars,
    "doble_reference" = paste0(vector_rol_vars, "(", vector_name_selected_vars, ")")
  )
  df_selected_vars
```
  
## Section 06 - minidataset
Del total de filas y columnas que puede tener el dataset, solo ingresarán a las 
tablas, gráficos y test estadísticos las filas con datos completas para las columnas seleccionadas.
Creamos entonces un objeto dataframe con estas características para luego utilizarlo en el resto del script.
Los niveles del factor se manifiestan en R por defecto en orden alfabético. Detallaremos entonces una sentencia para que R tome los niveles del factor en el orden en que fueron detallados en la Sección 03 por el operador.
Luego, visualizamos las primeras 5 filas del nuestro minidataset.
```{r eval=TRUE, echo=TRUE}
# # # # # Section 06 - minidataset ------------------------------------------------
  # Only selected variabless. 
  # Only completed rows. 
  # Factor columns as factor object in R.
  minidataset <- na.omit(my_dataset[vector_name_selected_vars])
  #colnames(minidataset) <- vector_rol_vars
  minidataset[,var_name_factor] <- as.factor(minidataset[,var_name_factor])
  minidataset[,var_name_factor] <- factor(
  x = minidataset[,var_name_factor],       # La variable original de factor
  levels = vector_ordered_levels  # El orden de los niveles que calculamos en el Paso 2
)
  
  head(x = minidataset, n = 5)
```  

## Section 07 - Control point
Antes de ingresar a las tablas, gráficos y test estadísticos, realizaremos un control 
que nos permitirá no caer en los errores catastróficos más comunes a la hora de utilizar este test.
El operador (usted) antes de ingresar al test estadístico debe verificar 3 cosas:
Punto 01) El "n" del dataset y del minidataset con correctos.
Punto 02) El valor mínimo y máximo de cada nivel del factor son correctos dentro del marco de su experiencia.  
Punto 03) El orden de los niveles del factor se manifiesta en el orden preciso que usted los detallo.
Punto 04) Verificar que en el objeto minidataset la variable respuesta sea numérica y el factor sea tipo
factor.

Para ello visualizaremos 3 tablas.
En esta primera tabla verificamos el punto 01. Seremos concientes de que el "n" 
real de nuestro análisis es la cantidad de filas de nuestro minidataset.
```{r eval=TRUE, echo=TRUE}
  # # # # # Section 07 - Control on minidataset ------------------------------------------------

  # # # my_dataset and minidataset reps
  # Our 'n' is from minidataset
  df_show_n <- data.frame(
    "object" = c("my_dataset", "minidataset"),
    "n_col" = c(ncol(my_dataset), ncol(minidataset)),
    "n_row" = c(nrow(my_dataset), nrow(minidataset))
  )
  df_show_n
```
Se existiera una diferencia en el "n" entre nuestro dataset y nuestro minidataset 
sería debido a que en las columnas seleccionadas para el análisis existen celda vacías.  


La segunda tabla nos otorga el valor mínimo y máximo para cada nivel del factor, y 
podremos realizar aquí el punto 02 y 03.
Los niveles del factor debieran aparecer en el orden en que usted los ha detallado en la sección 03.  
El operador debe visualizar los valores mínimos y máximos de cada nivel del factor.
Si es posible, el operador debe verificar que no hay valores por fuera del rango 
esperado para el átra de trabajo.  
```{r eval=TRUE, echo=TRUE}
  
  # # # Factor info
  # Default order for levels its alphabetic order.
  df_factor_info <- data.frame(
    "order" = 1:nlevels(minidataset[,var_name_factor]),
    "level" = levels(minidataset[,var_name_factor]),
    "n" = as.vector(table(minidataset[,var_name_factor])),
    "min" = tapply(minidataset[,var_name_rv], minidataset[,var_name_factor], min),
    "max" = tapply(minidataset[,var_name_rv], minidataset[,var_name_factor], max),
    "mean" = tapply(minidataset[,var_name_rv], minidataset[,var_name_factor], mean),
    "color" = vector_ordered_colors
  )
  
  rownames(df_factor_info) <- 1:nrow(df_factor_info)
  df_factor_info
  
```  
  
En la tercera tabla, verificamos el punto 04. 
Responde al tipo de dato dentro del dataframe minidataset la variable respuesta 
debe ser de tipo numérica y el factor del tipo factor.
```{r eval=TRUE, echo=TRUE}
  # # # Anova control
  # 'VR' must be numeric and 'FACTOR must be factor.
  df_control_minidataset <- data.frame(
    "order" = 1:nrow(df_selected_vars),
    "var_name" = df_selected_vars$"var_name",
    "var_role" = df_selected_vars$"var_role",
    "control" = c("is.numeric()", "is.factor()"),
    "verify" = c(is.numeric(minidataset[,var_name_rv]), is.factor(minidataset[,var_name_factor]))
  )
  df_control_minidataset
  
```  




## Section 08 - Anova Test
Realizamos el test de Anova a 1 Factor.
Para quien es usuario de R pero no avanzado, esta es la manera en que se automatiza el análisis
tomando la información detallada en la sección 03.
Para recalcar que estamos en presencia de un modelo lineal general, hacemos explícita la utilización de 
la función lm() y luego aplicamos la función aov().
```{r eval=TRUE, echo=TRUE}
  # # # # # Section 08 - Anova Test ----------------------------------------------
  # # # Anova test
  the_formula <- paste0(var_name_rv,  " ~ " , var_name_factor)
  the_formula <- as.formula (the_formula)
  list_lm_anova <- lm(formula = the_formula, data = minidataset)               # Linear model
  list_aov_anova <- aov(list_lm_anova)                                 # R results for anova
  df_table_anova <- as.data.frame(summary(list_aov_anova)[[1]])   # Common anova table
  df_table_anova
  

```  


La tabla de Anova obtenida en R no es exactamente la tabla de Anova que uno espera según la bibliografía.
Podemos observar que la tabla obtenida no contiene la fila referida a la variación total, y que no detalla explícitamente una
columna como "fuentes de variación". Creamos entonces nuestra propia tabla según las especificaciones
de la bibliografía tradicional.
```{r eval=TRUE, echo=TRUE}  
  df_table_anova_classroom <- df_table_anova
  new_row_anova <- nrow(df_table_anova_classroom)+ 1
  df_table_anova_classroom[new_row_anova, ] <- rep(NA, ncol(df_table_anova_classroom))
  df_table_anova_classroom$"Df"[new_row_anova] <- sum(na.omit(df_table_anova_classroom$"Df"))
  df_table_anova_classroom$"Sum Sq"[new_row_anova] <- sum(na.omit(df_table_anova_classroom$"Sum Sq"))
  df_table_anova_classroom$"Mean Sq"[new_row_anova] <- df_table_anova_classroom$"Sum Sq"[new_row_anova]/df_table_anova_classroom$"Df"[new_row_anova]
  df_table_anova_classroom <- cbind.data.frame(c("Factor", "Error", "Total"), df_table_anova_classroom)
  colnames(df_table_anova_classroom)[1]  <- "Sources of Variation"
  rownames(df_table_anova_classroom)[new_row_anova]  <- "Total"
  df_table_anova_classroom
```

Por último, tomamos de la tabla de anova el error cuadrático medio del error para utilizarlo luego.
```{r eval=TRUE, echo=TRUE}

  # # # Standard error from model for each level
  model_error_var_MSE <- df_table_anova$`Mean Sq`[2]
  model_error_sd <- sqrt(model_error_var_MSE)
  
  df_model_error <- data.frame(
    "order" = df_factor_info$order,
    "level" = df_factor_info$level,
    "n" = df_factor_info$n,
    "model_error_var_MSE" = model_error_var_MSE,
    "model_error_sd" = model_error_sd
  )
  df_model_error["model_error_se"] <- df_model_error["model_error_sd"]/sqrt(df_model_error$n)
  df_model_error
  
  
  
```

Recordamos al operador que aún no hemos realizado ningún tipo de verificación sobre
los requisitos del modelo, y por lo tanto aún no sabemos si los valores estadísticos obtenidos 
para el test de Anova son válidos para sacar conclusiones. En secciones posteriores
realizamos la verificaciòn de los requisitos y una automatización de la interpretación 
de los valores estadísticos.


## Section 09 - Tukey test
Realizar el test de Tukey en R es un poco más complicado de lo que uno espera.
El test de Tukey necesita:  
- Los resultados de Anova.  
- El valor de alfa.  
- Un valor lógico que define si hay o no desbalance en repeticiones entre los niveles del factor.  

Tenemos ya los resultados de Anova obtenidos en la sección anterior y el valor de alfa detallado en la
sección 03.

Se dice que hay desbalance en repeticiones cuando el 'n' entre los niveles del factor no es el mismo.
Si hay desbalance internamente el test de Tukey debe generar una corrección.  
Determinamos entonces si hay desbalance o no, y generamos a su vez una frase automatizada sobre esta
característica de nuestros datos.
```{r eval=TRUE, echo=TRUE}

# # # ## Section 09 - Tukey test

  # Step 01 - Check unbalanced repetitions on levels
  # # # Unbalanced reps for levels?
  # # # Important information for Tukey test.
  check_unbalanced_reps <- length(unique(df_factor_info$n)) > 1
  check_unbalanced_reps
  
  phrase_yes_unbalanced <- "The design is unbalanced in repetitions. A correction is applied to the Tukey test."
  phrase_no_unbalanced  <- "The design is not unbalanced in repetitions. A correction not be applied to the Tukey test."
  
  phrase_selected_check_unbalanced <- ifelse(test = check_unbalanced_reps, 
                                  yes = phrase_yes_unbalanced,
                                  no  = phrase_no_unbalanced)
  
  phrase_selected_check_unbalanced

```  

Ahora si estamos en condiciones de realizar el test de Tukey.
Lo obtendremos el test de Tukey en dos formatos.
El primer formato es como informe agrupado, en el cual obtenemos la información clásica
de los agrupameintos de Tukey con letras para los niveles del factor.
El segundo formato es el listado completo de todas las comparaciones dobles realizadas para generar el primer informe.

El formato clásico para Tukey:
```{r eval=TRUE, echo=TRUE}

  ##############################################################################
  tukey01_full_groups <- agricolae::HSD.test(y = list_lm_anova,
                                             trt = var_name_factor,
                                             alpha = alpha_value,
                                             group = TRUE,
                                             console = FALSE,
                                             unbalanced = check_unbalanced_reps)
  
  
  tukey01_full_groups
```

El formato con todos los pares de comparaciones utilizados para generar el primer formato:
```{r eval=TRUE, echo=TRUE}

  # # # Tukey test - Tukey pairs comparation - Full version
  tukey02_full_pairs <- agricolae::HSD.test(y = list_lm_anova,
                                            trt = var_name_factor,
                                            alpha = alpha_value,
                                            group = FALSE,
                                            console = FALSE,
                                            unbalanced = check_unbalanced_reps)
  
  tukey02_full_pairs
```
  
Podemos ahora simplemente obtener la famosa tabla de Tukey:  
```{r eval=TRUE, echo=TRUE}

  # # Original table from R about Tukey
  df_tukey_original_table <- tukey01_full_groups$groups
  df_tukey_original_table
```  
  
La tabla que ofrece R es ligeramente diferente a la detallada en bibliografía, por lo cual armamos
nuestra propia tabla:
```{r eval=TRUE, echo=TRUE}

  # # # New table about Tukey
  df_tukey_table_classroom <- data.frame(
    "order" = 1:nrow(tukey01_full_groups$groups),
    "level" = rownames(tukey01_full_groups$groups),
    "mean" = tukey01_full_groups$groups[,1],
    "group" = tukey01_full_groups$groups[,2]
  )
   df_tukey_table_classroom[,"level"] <- factor(
  x = df_tukey_table_classroom[,"level"],       # La variable original de factor
  levels = df_tukey_table_classroom[,"level"]  # El orden de los niveles que calculamos en el Paso 2
)
  df_tukey_table_classroom
```  
  
  
## Section 10 - minidataset_mod
En la obtención del test de Anova han sido generado también los residuos y los predichos de cada dato.  
Los residuos serán utilizados en secciones posteriores para la comprobación de los requisitos del modelo.
Será necesario tambien detallar para cada dato de manera explícita que color le corresponde para realizar los ploteos correspondientes. 
Podemos también detallar aspectos del modelo, como es los valores de "i" y "j" para cada dato.
En caso de haber tenido filas eliminadas entre el dataset y el minidataset, puede ser interesante saber cuales son las filas del minidataset que están dentro del dataset original.
Toda esta inforamción será recolectada en un nuevo dataframa llamado "minidataset_mod".
```{r eval=TRUE, echo=TRUE}

  # # # # # Section 10 - minidataset_mod --------------------------------------------
  # The i number for each data
  vector_number_i_model <- as.numeric(minidataset[,var_name_factor])
  
  # The j number for each data
  vector_number_j_model <- ave(
    x = minidataset[,var_name_rv],            # Variable a contar (no importa cuál, solo para estructura)
    FUN = seq_along,            # Función que asigna 1, 2, 3...
    by = minidataset[,var_name_factor]            # Agrupado por el factor (cyl)
  )
  
  # Rows detection from dataset on minidataset
  dt_rows_my_dataset_ok <- rowSums(!is.na(my_dataset[vector_name_selected_vars])) == ncol(minidataset)
  
  
  # Creation: Dataframe minidataset_mod
  minidataset_mod <- minidataset
  minidataset_mod$"number_i_model" <- vector_number_i_model
  minidataset_mod$"number_j_model" <- vector_number_j_model
  minidataset_mod$"lvl_color"      <- vector_ordered_colors[minidataset_mod$"number_i_model"]
  minidataset_mod$"fitted.values"  <- list_lm_anova$"fitted.values"  
  minidataset_mod$"residuals"      <- list_lm_anova$residuals
  minidataset_mod$"studres"        <- minidataset_mod$"residuals"/model_error_sd
  minidataset_mod$"id_dataset"     <- c(1:nrow(my_dataset))[dt_rows_my_dataset_ok]
  minidataset_mod$"id_minidataset" <- 1:nrow(minidataset)

  
  # First 5 rows from minidataset_mod
  head(x = minidataset_mod, n = 5)
```  
  
Algo importante de las sentencias anteriores es la manera en que se ha definido a los residuos estandarizados.  
El modelo de anova tiene su pripia estimación de varianza del error que no es la estimación de la varianza tomando todos los residuos, ya que difiere en los grados de libertad. La estandarización de los residuos se realiza entonces con el desvío estandard del error del modelo, y no con desvío estándard de todos los residuos.
  
  
## Section 11 - Requeriment - Normality on residuals - Shapiro-Wilk test
Realizamos el test de normalidad de Shapiro-Wilk sobre los residuos.  
```{r eval=TRUE, echo=TRUE}
  
  
  
  # # # ## Section 11 - Requeriment - Normality on residuals - Shapiro-Wilk test
  # # # Normality test (Shapiro-Wilk)
  list_test_residuals_normality <- shapiro.test(x = minidataset_mod$"residuals")
  list_test_residuals_normality
```

De la salida original de R podemos armar la siguiente tabla.
```{r eval=TRUE, echo=TRUE}
  

df_normality <- data.frame(
  "variable" = "residuals", 
  "test" = list_test_residuals_normality$method,
  "statistic"  = list_test_residuals_normality$statistic,
  "p_value" = list_test_residuals_normality$p.value
)
str_new_name_shapiro <- paste0("statistic", "(", names(list_test_residuals_normality$statistic), ")")
colnames(df_normality)[3] <- str_new_name_shapiro
rownames(df_normality) <- NULL
df_normality

```  



## Section 12 - Requeriment - Homogeneity of variance from residuals - Bartlett test
Realizamos el test de homogeneidad de varianzas de Bartlett sobre los residuos.

```{r eval=TRUE, echo=TRUE}
  # # # # # Section 12 - Requeriment - Homogeneity of variance from residuals - Bartlett test 
  # # # Homogeinidy test (Bartlett)
  the_formula_bartlett <- paste0("residuals", " ~ ", var_name_factor)
  the_formula_bartlett <- as.formula(the_formula_bartlett)
  list_test_residuals_homogeneity <- bartlett.test(the_formula_bartlett, data = minidataset_mod)
  list_test_residuals_homogeneity
  
```  

```{r eval=TRUE, echo=TRUE}


df_homogeneity <- data.frame(
  "variable" = "residuals", 
  "test" = list_test_residuals_homogeneity$method,
  "statistic"  = list_test_residuals_homogeneity$statistic,
  "p_value" = list_test_residuals_homogeneity$p.value
)
str_new_name_bartlett <- paste0("statistic", "(", names(list_test_residuals_homogeneity$statistic), ")")
colnames(df_homogeneity)[3] <- str_new_name_bartlett
rownames(df_homogeneity) <- NULL
df_homogeneity

```  




```{r eval=TRUE, echo=TRUE}

  # # # Residuals variance from levels from original residuals
  df_raw_error <- data.frame(
    "order" = 1:nlevels(minidataset_mod[,var_name_factor]),
    "level" = levels(minidataset_mod[,var_name_factor]),
    "n" = tapply(minidataset_mod$"residuals", minidataset_mod[,var_name_factor], length),
    "raw_error_var" = tapply(minidataset_mod$"residuals", minidataset_mod[,var_name_factor], var),
    "raw_error_sd" = tapply(minidataset_mod$"residuals", minidataset_mod[,var_name_factor], sd)
  )
  df_model_error["raw_error_se"] <- df_model_error["model_error_sd"]/sqrt(df_model_error$"n")
  rownames(df_raw_error) <- 1:nrow(df_raw_error)
  df_raw_error
  
  phrase_info_errors <- "
Anova and Tukey use MSE from model with 'n-k' degree of freedom.
Bartlett use variance from raw error on each level with 'n_i' defree of freedom on each level.
Only if there is homogeneity from raw error variances then is a good idea take decision from MSE in Anova and Tukey."
  
  cat(phrase_info_errors)
  # # # Sum for residuals
  sum_residuals <- sum(minidataset_mod$"residuals")
  sum_residuals
  
  
  
  # # # Mean for residuals
  mean_residuals <- mean(minidataset_mod$"residuals")
  mean_residuals
  
``` 


## Section 13 - Descritive for Response Variable
{{< include file00_01_RQuarto_13_Descriptive_RV.qmd >}}

## Section 14 - Descritive for Residuals
{{< include file00_01_RQuarto_14_Descriptive_Residuals.qmd >}}

<!-- 14 to 16 -->
{{< include file00_01_RQuarto_14_to_16_ASA.qmd >}}


```{r eval=TRUE, echo=TRUE}

# 1. Identificar objetos esenciales para CADA reporte

vector_all_obj <- ls(envir = .GlobalEnv)

# Excluir los que NO quieres guardar
vector_exclusion <- c("params", "load_from_file")
vector_save_obj <- setdiff(vector_all_obj, vector_exclusion)

# Guardar todo excepto los excluidos
save(list = vector_save_obj, file = "R_obj_env.RData")


``` 

