
Tomaremos los valores p del test de normalidad de Shapiro-Wilk para los residuos, el valor p del test de homogeneidad de varianza de Bartlett para los residuos, el valor p del test de Anova y la cantidad de grupos estadísticos detectados por el test de Tukey.
Con esta información y el valor alfa armaremos una tabla resumen general del lo que ha ocurrido en el análisis de datos. Esta tabla no representa la interpretación final del test, pero es un buen comienzo.

```{=html}
<script>
document.addEventListener('DOMContentLoaded', function(){
  // Seleccionar SOLO el panel con ID "mi-z99"
  const panel = document.getElementById('mi-z99');
  if (!panel) return;

  let tabs = panel.querySelectorAll('.nav a, .nav-link, [role="tab"]');

  // Activar SOLO la segunda pestaña de este panel
  if (tabs && tabs.length > 1) {
    tabs[1].click();
  }
});
</script>
```

::: {.panel-tabset #mi-z99}
### R Code

```{r eval=TRUE, echo=TRUE}

  # From Shapiro test ----------------------------------------------------------
  p_value_normality_internal <- list_test_residuals_normality$"p.value"
  
  check_normality_ho_rejected  <- p_value_normality_internal < alpha_value
  status_normality_ho   <- ifelse(test = check_normality_ho_rejected, 
                                   yes = "Ho Rejected", 
                                    no = "Ho no rejected")
  
  AQ_normality_rejected_ho <- ifelse(test = check_normality_ho_rejected, 
                                      yes = "Yes", 
                                       no = "No")
    
  AQ_normality_is_valid <- "Yes, it is."

  p_value_normality_external <- ifelse(test = p_value_normality_internal < 0.01, 
                                        yes = "<<0.01", 
                                         no = as.character(p_value_normality_internal))
  # From bartlett test ---------------------------------------------------------
  p_value_homogeneity_internal  <- list_test_residuals_homogeneity$"p.value"
  check_homogeneity_ho_rejected  <- p_value_homogeneity_internal < alpha_value
  status_homogeneity_ho <- ifelse(test = check_homogeneity_ho_rejected, 
                                   yes = "Ho Rejected", 
                                    no = "Ho no rejected")
  
  AQ_homogeneity_rejected_ho <- ifelse(test = check_homogeneity_ho_rejected, 
                                        yes = "Yes", 
                                         no = "No")
    
  AQ_homogeneity_is_valid <- "Yes, it is."

  p_value_homogeneity_external <- ifelse(test = p_value_normality_external < 0.01, 
                                          yes = "<<0.01", 
                                           no = as.character(p_value_normality_external))
  
  # Check for all requeriments -------------------------------------------------
  check_ok_all_requeriments     <- sum(check_normality_ho_rejected, check_homogeneity_ho_rejected) == 0
  AQ_all_requeriments_ok <- ifelse(test = check_ok_all_requeriments, 
                                    yes = "Yes", 
                                     no = "No")

  # Anova ----------------------------------------------------------------------
  p_value_anova_internal <- df_table_anova$"Pr(>F)"[1]
  check_anova_ho_rejected <-   p_value_homogeneity_internal < alpha_value
  status_anova_ho <- ifelse(test = check_anova_ho_rejected, 
                             yes = "Ho Rejected", 
                              no = "Ho no rejected")
  
  AQ_anova_rejected_ho <- ifelse(test = check_anova_ho_rejected, 
                                  yes = "Yes", 
                                   no = "No")
    
  AQ_anova_is_valid <- ifelse(test = check_ok_all_requeriments, 
                               yes = "Yes, it is.", 
                                no = "No, is not!!!")
  
  p_value_anova_external <- ifelse(test = p_value_anova_internal < 0.01, 
                                    yes = "<<0.01", 
                                     no = as.character(p_value_anova_internal))
  
  # Tukey ----------------------------------------------------------------------
  amount_groups_tukey <- length(unique(df_tukey_table_classroom$"groups"))
  check_tukey_groups      <- amount_groups_tukey >= 2
  status_tukey <- ifelse(test = check_tukey_groups, 
                          yes = "At least two groups of means.", 
                           no = "Only one group.")
  
  AQ_tukey_groups <- ifelse(test = check_tukey_groups, 
                             yes = "Yes", 
                              no = "No")
    
  AQ_tukey_is_valid <- ifelse(test = check_ok_all_requeriments && check_anova_ho_rejected, 
                               yes = "Yes, it is.", 
                                no = "No, is not!!!")

  # Anova and Tukey ----------------------------------------------------------------------
  check_anova_tukey_coherence      <- check_anova_ho_rejected == check_tukey_groups
  
  
  # DF summary ----------------------------------------------------------------------
  vector_p_value_internal <- c(p_value_normality_internal, p_value_homogeneity_internal, p_value_anova_internal)
  vector_p_value_external <- c(p_value_normality_external, p_value_homogeneity_external, p_value_anova_external)
  vector_logic_rejected <- vector_p_value_internal < alpha_value
  vector_ho_decision <- ifelse(test = vector_logic_rejected, yes = "Ho Rejected", "Ho no rejected")
  vector_ho_rejected <- ifelse(test = vector_logic_rejected, yes = "Yes", "No")
  
  df_summary_anova <- data.frame(
    "name"        = c("Shapiro-Wilk test"       , "Bartlett test"             , "Anova 1 way"         , "Tukey"),
    "test"        = c("Normality"               , "Homogeneity"               , "Analysis of Variance", "Mean groups"),
    "variable"    = c("residuals"               , "residuals"                 , var_name_rv           , var_name_rv),
    "p_value"     = c(p_value_normality_internal, p_value_homogeneity_internal, p_value_anova_internal, NA),
    "alpha_value" = c(alpha_value               , alpha_value                 , alpha_value           , alpha_value),
    "Decision"    = c(status_normality_ho       , status_homogeneity_ho       , status_anova_ho       , status_tukey),
    "Valid"       = c(AQ_normality_is_valid     , AQ_homogeneity_is_valid     , AQ_anova_is_valid     , AQ_tukey_is_valid)
  )
  
  df_summary_anova
```

### Table
Como es una tabla particularmente importante, nos daremos el lujo de detallarla también de una hermosa manera.
```{r eval=TRUE, echo=FALSE}

knitr::kable(df_summary_anova, 
             align = c('l', 'l', 'c', 'r', 'r', 'c', 'c'))
```

:::
