---
title: "Rscience - Anova - script01 - Anova - Import and control"
format: 
  html:
    css: custom_theme.css
    grid:
      body-width: 2000px
      margin-width: 250px
      gutter-width: 1.5rem
    toc: true
    toc-float: true
    toc-location: right
    self-contained: true
    link-citations: true # Util para ver referencias en el margen (ver `tufte.html` en la galería de Quarto)

knitr: 
    opts_chunk: 
        collapse: false
        comment: ""
params:
  clean_all: false
    
---
```{r eval=TRUE, echo=FALSE, message=FALSE, warning=FALSE}

library("knitr")
library("tools")
```


```{r eval=TRUE, echo=FALSE}
folder_fn_local_relative <- "../fn_local"
folder_fn_local_absolute <- normalizePath(folder_fn_local_relative, mustWork = T)
vector_fn <- list.files(
  path = folder_fn_local_absolute, 
  pattern = "^fn_local.*\\.R$", 
  full.names = TRUE
)
vector_fn <- normalizePath(vector_fn, mustWork = T)

invisible(lapply(vector_fn, source, local = FALSE, encoding = "UTF-8"))
#lapply(vector_fn, source, local = FALSE, encoding = "UTF-8")
``` 


# Local Output Folder
```{r eval=TRUE, echo=FALSE}

output_folder_path_relative <- file.path("output")
output_folder_path_absolute <- normalizePath(output_folder_path_relative, mustWork = FALSE)

check_action01 <- fn_local_create_new_folder(new_folder_path = output_folder_path_absolute)
# output_folder_path_exists <-  dir.exists(output_folder_path_absolute)
output_folder_path_exists <-  check_action01


cat("Output folder--------------------------------------------------------- ", "\n",
    "Local output folder relative: ", output_folder_path_relative, "\n",
    "Local output folder absolute: ", output_folder_path_absolute, "\n",
    "Local output folder exists:   ", output_folder_path_exists, "\n")



if(!check_action01){
  cat("No pudo crearse la carpeta. Esto imposibilita continuar con el procesamiento. Que sucedio!!!????")
  knitr::knit_exit()
}
```

# Cleanning Local Output Folder
```{r eval=TRUE, echo=FALSE}

# 1. Listar todos los archivos dentro de la carpeta
# full.names = TRUE es clave para tener la ruta completa y que R sepa qué borrar

if(params$clean_all){
  
  check_action02 <- fn_local_clean_folder_SECURITY(folder_path = output_folder_path_absolute)
  if(!check_action02){
    cat("Error grave 01: No pude limpiarse la carpeta. Que sucedio!!!????")
    knitr::knit_exit()
  }

} else cat("Limpieza no permitida.")

list_files_output_folder <- list.files(path = output_folder_path_absolute, recursive = T)

cat("There are ", length(list_files_output_folder), "files inside the output folder.", "\n")
print(list_files_output_folder)

```

# Input qmd file: 'file01_render_all_quarto_mod.qmd'
Este archivo verifica que existan todos los archivos .RData y los archivos .HTML correspondientes a cada .qmd.
Si al menos uno de los .RData o .HTML no existe, vuelve a regenerar todos los archivos.
```{r eval=TRUE, echo=FALSE}

str_qmd_render_all_quarto_relative <- file.path("..", "g01_render_all_quarto_mod", "file01_render_all_quarto_mod.qmd")
str_qmd_render_all_quarto_absolute <- normalizePath(str_qmd_render_all_quarto_relative, mustWork = T)
str_qmd_render_all_quarto_exists <- file.exists(str_qmd_render_all_quarto_absolute)

if(str_qmd_render_all_quarto_exists){
    cat("Rendering external qmd!")
    fn_local_render_all_qmd(vector_qmd_file_path = str_qmd_render_all_quarto_absolute)
    cat("Render ended!")
} else  {
  
  cat("ERROR GRAVE 02 - El archivo qmd deberia existir pero no existe. Verifica el  nombre y el path.",
        "Verificar!!!")
    knitr::knit_exit()
}
```





# Input Folder: 'f02_quarto_mod'
Esta carpeta contiene los archivos qmd de codigo. Deben ser ejecutados para generar sus correspondientes HTML y RData.
```{r eval=TRUE, echo=FALSE}

# 1. Definir la carpeta base
input_folder01_relative <- file.path("..", "f02_quarto_mod")
input_folder01_absolute <- normalizePath(input_folder01_relative, mustWork = TRUE)
input_folder01_exists <- dir.exists(input_folder01_absolute)

cat("Input folder---------------------------------------------------------", "\n",
    "Relative path: ", input_folder01_relative, "\n",
    "Absolute path: ", input_folder01_absolute, "\n",
    "Folder exists:", input_folder01_exists, "\n",
    "---------------------------------------------------------------------------")


if(!input_folder01_exists) {
  cat("ERROR GRAVE - No se encontro la carpeta que debe contener a los archivos QMD y los archivos RData.",
      "Varifica si el nombre de la carpeta es el correcto o algun problema en el path de la carpeta.")
  knitr::knit_exit()
}
```



# RData files
```{r eval=TRUE, echo=FALSE}

vector_RData_file_path <- list.files(path = input_folder01_absolute, pattern = "\\.RData$", full.names = T)
vector_RData_file_path <- normalizePath(vector_RData_file_path, mustWork = TRUE)
vector_RData_file_exists <- file.exists(vector_RData_file_path)
vector_RData_file_name <- basename(vector_RData_file_path)
vector_RData_order <- 1:length(vector_RData_file_path)

df_RData <- data.frame(
  "order" = vector_RData_order,
  "file_name" = vector_RData_file_name,
  "file_exists" = vector_RData_file_exists,
  "file_path" = vector_RData_file_path)
df_RData

check_all_exists_RData <- all(vector_RData_file_exists)
phrase_check_yes_RData <- "All RData files exists." 
phrase_check_no_RData  <- "Not all RData files exists."
phrase_check_selected_RData <- ifelse(test = check_all_exists_RData, 
                                     yes = phrase_check_yes_RData, 
                                     no = phrase_check_no_RData)

cat(phrase_check_selected_RData)
cat("Check all RData: ", check_all_exists_RData, "\n")

if(!check_all_exists_RData) {
  cat("ERROR GRAVE 02 - No se encontraron en la carpeta alguno de los archivos RData.",
      "Varifica si el nombre de los archivos es correcto, o tal vez el path de la carpeta.")
  knitr::knit_exit()
}
```
