---
title: "Rscience - Anova - script01 - Anova - Import and control"
format: 
  html:
    css: custom_theme.css
    grid:
      body-width: 2000px
      margin-width: 250px
      gutter-width: 1.5rem
    toc: true
    toc-float: true
    toc-location: right
    self-contained: true
    link-citations: true # Util para ver referencias en el margen (ver `tufte.html` en la galería de Quarto)

knitr: 
    opts_chunk: 
        collapse: false
        comment: ""

    
---

```{r eval=TRUE, echo=FALSE, message=FALSE, warning=FALSE}
# Libraries
  library("htmlwidgets")
  library("knitr")


# General config
options(width = 500)

```


## Section 01 - Libraries
Lo primero que haremos siempre será cargar las librerias necesarias para obtener 
la totalidad de las tablas, gráficos y test estadísticos.
```{r eval=TRUE, echo=TRUE, message=FALSE, warning=FALSE}
# # # # # Section 01 - Libraries ---------------------------------------------
  library("stats")     # General Linear Models
  library("agricolae") # Tukey test
  library("plotly")    # Advanced graphical functions
  library("dplyr")     # Developing with %>%
  library("stringr")   # Strings replacement
  library("readxl")
  library("openxlsx")
```


## Section 02 - Import dataset
Importamos el archivo con el cual trabajaremos, y visualizamos las 5 primeras 
filas del dataset para verificar que todo está en orden.
```{r eval=FALSE, echo=TRUE}
# # # # # Section 02 - Import dataset ----------------------------------------
  my_dataset <- get('mtcars')
  head(x = my_dataset, n = 5)
```


```{r eval=TRUE, echo=FALSE}
# El internal
# # # # # Section 02 - Import dataset ----------------------------------------
  my_dataset <- get('mtcars')
  head(x = my_dataset, n = 5)
```


## Section 03 - User inputs
Esta sección comprende la última sección sobre la cual el operador deberá detallan 
algún tipo de información. Todas las secciones sucesivas del script correrán automáticamente 
de acuerdo a los valores detallados en la sección 01, 02 y 03.
Debemos detallar el nombre del factor y de la variable respuesta en tal como 
aparecen en nuestro dataset y un valor de alfa (entre 0 y 1, como número).
La novedad radida en que el script solicita también que se detalle en un vector 
con todos los niveles del factor en el orden en el cual el usuario desea que los niveles 
aparezcan en el informe, y un segundo vector para detallar un color por cada nivel del factor.
```{r eval=TRUE, echo=TRUE}
# # # # # Section 03 - Settings ----------------------------------------------
  var_name_rv     <- "mpg"
  var_name_rv

  var_name_factor <- "cyl"
  var_name_factor

  alpha_value     <-  0.05
  alpha_value

  vector_order_levels_new <- c('8', '4', '6')
  vector_order_levels_new
  
  vector_color_levels_new <- c('#FF0000', '#00FF00', '#0000FF')
  names(vector_color_levels_new) <- vector_order_levels_new
  vector_color_levels_new
  

```


## Section 04 - Showing alpha and confidence values
Elegido el valor de alfa, implica inmediatamente un valor de confianza.  
Manifestamos ambos valores en una tabla.
```{r eval=TRUE, echo=TRUE}
# # # # # Section 04 - Dataframe for alpha and confidence values ----------------------------
  confidence_value <- 1 - alpha_value
  
  df_alpha_confidence <- data.frame(
    "order" = 1:2,
    "detail" = c("alpha value", "confidence value"),
    "probability" = c(alpha_value, confidence_value),
    "percentaje" =  paste0(c(alpha_value, confidence_value)*100, "%")
  )
  df_alpha_confidence

```  

## Section 05 - Showing selected variables and roles  
Armamos un dataframe que detalla el nombre de las variables seleccionadas, el número de columna (util para R), 
su posición en letra (útil para trabajar en Excel), el nombre de cada variable y el rol que le fue asignado
dentro del modelo a utilizar.
```{r eval=TRUE, echo=TRUE}
# # # # # Section 05 - Selected variables and roles  -------------------------
  vector_all_var_names <- colnames(my_dataset)
  vector_name_selected_vars <- c(var_name_rv, var_name_factor)
  vector_rol_vars <- c("RV", "FACTOR")
  

  df_selected_vars <- data.frame(
    "order" = 1:length(vector_name_selected_vars),
    "var_name" = vector_name_selected_vars,
    "var_number" = match(vector_name_selected_vars, vector_all_var_names),
    "var_letter" = openxlsx::int2col(match(vector_name_selected_vars, vector_all_var_names)),
    "var_role" = vector_rol_vars,
    "doble_reference" = paste0(vector_rol_vars, "(", vector_name_selected_vars, ")")
  )
  df_selected_vars
```
  
## Section 06 - Creating my_minidataset
Del total de filas y columnas que puede tener el dataset, solo ingresarán a las 
tablas, gráficos y test estadísticos las filas con datos completas para las columnas seleccionadas.
Creamos entonces un objeto dataframe con estas características para luego utilizarlo en el resto del script.
Los niveles del factor se manifiestan en R por defecto en orden alfabético. Detallaremos entonces una sentencia para que R tome los niveles del factor en el orden en que fueron detallados en la Sección 03 por el operador.
Luego, visualizamos las primeras 5 filas del nuestro my_minidataset.
```{r eval=TRUE, echo=TRUE}
# # # # # Section 06 - my_minidataset ------------------------------------------------
  # Only selected variabless. 
  # Only completed rows. 
  # Factor columns as factor object in R.
  my_minidataset <- na.omit(my_dataset[vector_name_selected_vars])
  my_minidataset[,var_name_factor] <- as.factor(as.character(my_minidataset[,var_name_factor]))
  
  head(x = my_minidataset, n = 5)
```  

Por defecto en R los niveles del factor son en orden alfabetico.
```{r eval=TRUE, echo=TRUE}
  vector_order_levels_original <- levels(my_minidataset[,var_name_factor])
  vector_order_levels_original
```

Vamos entonces a cambiar los niveles del factor para que los tome en el orden que nosostros queriamos.
Primero hacemos un control para ver que no sobra ni falta ningun nivel entre la version original y la nueva version para los niveles del factor.

```{r eval=TRUE, echo=TRUE}
str_phrase_true  <- "Levels OK."
str_phrase_false <- "Sobran niveles del factor. Verificar la informacion detallada."
check_levels <- setequal(vector_order_levels_original, vector_order_levels_new)
str_phrase_selected <- ifelse(test = check_levels, yes = str_phrase_true, no = str_phrase_false)
str_phrase_selected
```

```{r eval=TRUE, echo=TRUE}
if(!check_levels) knitr::knit_exit()
```

```{r eval=TRUE, echo=TRUE}
# # # # # Section 06 - my_minidataset ------------------------------------------------
  # Only selected variabless. 
  # Only completed rows. 
  # Factor columns as factor object in R.
  my_minidataset[,var_name_factor] <- factor(
  x = my_minidataset[,var_name_factor],       # La variable original de factor
  levels = vector_order_levels_new  # El orden de los niveles que calculamos en el Paso 2
)
  
  head(x = my_minidataset, n = 5)
```  

```{r eval=TRUE, echo=TRUE}

levels(my_minidataset[,var_name_factor])
```

```{r eval=TRUE, echo=TRUE}
# # # # # Section 06 - my_minidataset ------------------------------------------------
  # Only selected variabless. 
  # Only completed rows. 
  # Factor columns as factor object in R.
  dt_rows_my_dataset_ok <- rowSums(!is.na(my_dataset[vector_name_selected_vars])) == ncol(my_minidataset)
  vector_id_my_dataset <- c(1:nrow(my_dataset))[dt_rows_my_dataset_ok]
  vector_id_my_minidataset <- 1:nrow(my_minidataset)
  my_minidataset$id_dataset <- vector_id_my_dataset
  my_minidataset$id_minidataset <- vector_id_my_minidataset

  my_minidataset$color <- vector_color_levels_new[as.numeric(my_minidataset[, var_name_factor])]
  
  head(x = my_minidataset, n = 5)
```  

## Section 07 - Showing 'n' (Control point)
Antes de ingresar a las tablas, gráficos y test estadísticos, realizaremos un control 
que nos permitirá no caer en los errores catastróficos más comunes a la hora de utilizar este test.
El operador (usted) antes de ingresar al test estadístico debe verificar 3 cosas:
Punto 01) El "n" del dataset y del my_minidataset con correctos.
Punto 02) El valor mínimo y máximo de cada nivel del factor son correctos dentro del marco de su experiencia.  
Punto 03) El orden de los niveles del factor se manifiesta en el orden preciso que usted los detallo.
Punto 04) Verificar que en el objeto my_minidataset la variable respuesta sea numérica y el factor sea tipo
factor.

Para ello visualizaremos 3 tablas.
En esta primera tabla verificamos el punto 01. Seremos concientes de que el "n" 
real de nuestro análisis es la cantidad de filas de nuestro my_minidataset.
```{r eval=TRUE, echo=TRUE}
  # # # # # Section 07 - Control on my_minidataset ------------------------------------------------

  # # # my_dataset and my_minidataset reps
  # Our 'n' is from my_minidataset
  df_show_n <- data.frame(
    "object" = c("my_dataset", "my_minidataset"),
    "n_col" = c(ncol(my_dataset), ncol(my_minidataset)),
    "n_row" = c(nrow(my_dataset), nrow(my_minidataset))
  )
  df_show_n
```
Se existiera una diferencia en el "n" entre nuestro dataset y nuestro my_minidataset 
sería debido a que en las columnas seleccionadas para el análisis existen celda vacías.  


## Section 08 - Showing data types (Control point)
En la tercera tabla, verificamos el punto 04. 
Responde al tipo de dato dentro del dataframe my_minidataset la variable respuesta 
debe ser de tipo numérica y el factor del tipo factor.

```{r eval=TRUE, echo=TRUE}

check_rv <- is.numeric(my_minidataset[,var_name_rv])
check_rv
```

```{r eval=TRUE, echo=TRUE}

check_factor <- is.factor(my_minidataset[,var_name_factor])
check_factor
```

```{r eval=TRUE, echo=TRUE}
  # # # Anova control
  # 'VR' must be numeric and 'FACTOR must be factor.
  df_control_my_minidataset <- data.frame(
    "order" = 1:nrow(df_selected_vars),
    "var_name" = df_selected_vars$"var_name",
    "var_role" = df_selected_vars$"var_role",
    "control" = c("is.numeric()", "is.factor()"),
    "verify" = c(check_rv, check_factor)
  )
  df_control_my_minidataset
  
```  


## Section 09 - Showing levels details (Control point)
La segunda tabla nos otorga el valor mínimo y máximo para cada nivel del factor, y 
podremos realizar aquí el punto 02 y 03.
Los niveles del factor debieran aparecer en el orden en que usted los ha detallado en la sección 03.  
El operador debe visualizar los valores mínimos y máximos de cada nivel del factor.
Si es posible, el operador debe verificar que no hay valores por fuera del rango 
esperado para el átra de trabajo.  
```{r eval=TRUE, echo=TRUE}
  
  # # # Factor info
  # Default order for levels its alphabetic order.
  df_factor_info <- data.frame(
    "order" = 1:nlevels(my_minidataset[,var_name_factor]),
    "level" = levels(my_minidataset[,var_name_factor]),
    "n" = as.vector(table(my_minidataset[,var_name_factor])),
    "min" = tapply(my_minidataset[,var_name_rv], my_minidataset[,var_name_factor], min),
    "max" = tapply(my_minidataset[,var_name_rv], my_minidataset[,var_name_factor], max),
    "mean" = tapply(my_minidataset[,var_name_rv], my_minidataset[,var_name_factor], mean),
    "color" = vector_color_levels_new
  )
  
  rownames(df_factor_info) <- 1:nrow(df_factor_info)
  df_factor_info
  
```  
  


```{r eval=TRUE, echo=TRUE}

plot_control001 <- plotly::plot_ly() 

plot_control001 <- plot_control001 %>%
  plotly::add_trace(
    data = my_minidataset,
    type = "scatter",
    mode = "markers",
    x = ~get(var_name_factor),
    y = ~get(var_name_rv),
    color = ~get(var_name_factor),
    colors = vector_color_levels_new, #~get("color"),
    marker = list(size = 15, opacity = 0.6),
    
    # === HOVER PERSONALIZADO SIN COLUMNA EXTRA ===
    customdata = ~paste0(
      "<b>Level:</b> ", .data[[var_name_factor]], "<br>",
      "<b>Value:</b> ", round(.data[[var_name_rv]], 2), "<br>",
      "<b>ID Dataset:</b> ", id_dataset, "<br>",
      "<b>ID Minidataset:</b> ", id_minidataset
    ),
    
    hovertemplate = "%{customdata}<extra></extra>"
  ) 

plot_control001 <- plot_control001 %>%
  plotly::layout(
    title = "Plot Control 001 - Scatterplot",
    font = list(size = 20),
    margin = list(t = 100),
    xaxis = list(zeroline = FALSE, title = var_name_factor),
    yaxis = list(zeroline = FALSE, title = var_name_rv)
  )



plot_control001

``` 

```{r eval=TRUE, echo=TRUE}
plot_control001 <- plotly::plotly_build(plot_control001)
```        


## Section 10 - Saving objects from this script
```{r eval=TRUE, echo=TRUE}

# 1. Identificar objetos esenciales para CADA reporte

vector_all_obj <- ls(envir = .GlobalEnv)

# Excluir los que NO quieres guardar
vector_exclusion <- c("")
vector_save_obj <- setdiff(vector_all_obj, vector_exclusion)

# Guardar todo excepto los excluidos
save(list = vector_save_obj, file = "R_obj_env_script01_anova_import_and_control.RData")


``` 

