---
title: "Rscience - Anova - script03 - Anova - Model"
format: 
  html:
    css: custom_theme.css
    grid:
      body-width: 2000px
      margin-width: 250px
      gutter-width: 1.5rem
    toc: true
    toc-float: true
    toc-location: right
    self-contained: true
    link-citations: true # Util para ver referencias en el margen (ver `tufte.html` en la galería de Quarto)

knitr: 
    opts_chunk: 
        collapse: false
        comment: ""

    
---
```{r setup_style, results='asis', echo=FALSE}
# 1. Configurar el ancho de salida de la consola de R
options(width = 3000)

# 2. Inyectar el CSS para forzar el scroll horizontal en las celdas de salida
cat("
<style>
  .cell-output-stdout {
    overflow-x: auto !important;
    display: block !important;
  }
  .cell-output-stdout pre {
    white-space: pre !important;
    word-wrap: normal !important;
    width: max-content !important;
    min-width: 100% !important;
  }
</style>
")
```

```{r}
#| eval: true
#| echo: true
#| message: false
#| warning: false
library(dplyr)
library(plotly)
```

```{r eval=TRUE, echo=FALSE, message=FALSE, warning=FALSE}
# Libraries
  library("htmlwidgets")
  library("knitr")


# General config
options(width = 500)

```

```{r eval=TRUE, echo=FALSE} 
fn_load_env_hidden <- function(path_rdata){
  # 1. Definir la ruta del archivo

  # 2. Crear un entorno temporal
  temp_env <- new.env()
  
  # 3. Cargar el archivo dentro de ese entorno específico
  load(path_rdata, envir = temp_env)
  
  # 4. Convertir el entorno a una lista
  list_obj_script01 <- as.list(temp_env)
  
  # (Opcional) Eliminar el entorno temporal para liberar memoria
  rm(temp_env)
    
  return(list_obj_script01)
}

```

```{r eval=TRUE, echo=TRUE} 
# load("R_obj_env_script01_anova_import_and_control.RData")
# vector_all_obj_init <- ls(envir = .GlobalEnv)

# 1. Definir la ruta del archivo
path_rdata_script01 <- "R_obj_env_script01_anova_import_and_control.RData"
path_rdata_script02 <- "R_obj_env_script02_anova_full_test.RData"


# 4. Convertir el entorno a una lista
list_obj_script01 <- fn_load_env_hidden(path_rdata = path_rdata_script01)
list_obj_script02 <- fn_load_env_hidden(path_rdata = path_rdata_script02)



```

```{r eval=TRUE, echo=TRUE} 
# From Script01
var_name_rv <- list_obj_script01$var_name_rv
var_name_factor <- list_obj_script01$var_name_factor
my_minidataset <-  list_obj_script01$my_minidataset 
df_factor_info <- list_obj_script01$df_factor_info
vector_color_levels_new <- list_obj_script01$vector_color_levels_new
alpha_value <- list_obj_script01$alpha_value

# From Script02
my_minidataset_ext <- list_obj_script02$my_minidataset_ext

```

```{r eval=TRUE, echo=TRUE} 

rm(list_obj_script01)
rm(list_obj_script02)
vector_all_obj_init <- ls(envir = .GlobalEnv)
#vector_all_obj_init <- ""
```

## Section 01 - Modelo de Anova
Hay dos formas de definir el  modelo de anova. Detallamos cada modelo con su ecuacion y requisitos.

```{r eval=TRUE, echo=FALSE} 

str_model01 <- "y_{ij} = \\mu + \\tau_i + \\epsilon_{ij} \\quad\\quad\\quad\\quad \\epsilon_{ij} \\sim N(0, \\sigma^2)"

str_model02 <- "y_{ij} = \\mu_i + \\epsilon_{ij} \\quad\\quad\\quad\\quad \\epsilon_{ij} \\sim N(0, \\sigma^2)"

list_models_basic <- list(str_model01 = str_model01, 
                          str_model02 = str_model02)

```

```{r, results='asis', echo=FALSE}

cat(paste0("$$", str_model01, "$$"))

```


```{r, results='asis', echo=FALSE}

cat(paste0("$$", str_model02, "$$"))

```
Error comun de los estudiantes de grado y posgrado detallar como modelo solo la ecuacion. El modelo es un pack indivisible de ecuacion y requisitos.


$$\mu = \frac{\sum_{i=1}^{a} \sum_{j=1}^{n_i} y_{ij}}{N}$$

$$\mu_{i} = \frac{\sum_{j=1}^{n_i} y_{ij}}{N_{i}}$$

$$\tau_{i} = \mu_{i} - \mu$$
$$\mu = \mu_{i} + \tau_{i} $$

$\mu:$ La media poblacional de la variable respuesta.  
$\mu_{i}:$ La media poblacional de la variable respuesta para cada nivel del factor.  
$\tau_{i}:$ El efecto tau poblacional para cada nivel del factor.  
$y:$ La variable respuesta.  
$i:$ Cada nivel del factor.  
$j:$ Cada repeticion dentro de un nivel del factor en particular.  
$y_{ij}$: cada dato de la variable respuesta que se encuentra asociado a un nivel del factor i, del cual es la repeticion j.  
$\epsilon:$ Error aleatorio. Variabilidad no explicada.  
$\epsilon_{ij}:$ Error aleatorio, variabilidad no explidada asociada al dato del nivel i repeticion j.  

## Section 02 - Estimaciones de los parametros del modelo

```{r eval=TRUE, echo=TRUE} 
value_est_mu    <- mean(my_minidataset_ext[,var_name_rv])
vector_est_mean <- tapply(my_minidataset_ext[,var_name_rv], my_minidataset_ext[,var_name_factor], mean)
vector_est_tau  <- vector_est_mean - value_est_mu
vector_n <- tapply(my_minidataset_ext[,var_name_rv], my_minidataset_ext[,var_name_factor], length)
  
  df_est_parameters <- data.frame(
    "order_i"  = 1:nlevels(my_minidataset_ext[,var_name_factor]),
    "level"    = levels(my_minidataset_ext[,var_name_factor]),
    "n"        = vector_n,
    "est_mu"   = value_est_mu,
    "est_tau"  = vector_est_tau,
    "est_mean" = vector_est_mean,
    "color"    = vector_color_levels_new
  )

#df_est_parameters$level <- as.factor(as.character(df_est_parameters$level))
df_est_parameters$level <- factor(
  x = df_est_parameters$level,       # La variable original de factor
  levels = df_est_parameters$level  # El orden de los niveles que calculamos en el Paso 2
)
df_est_parameters
```


## Section 03 - Estimation model plot

```{r, eval=TRUE, echo=TRUE}
# Media global (para la línea de referencia)
mu_global <- value_est_mu

#################

plot_model001 <- plotly::plot_ly() 
  
  
plot_model001 <- plot_model001 %>%
  plotly::add_trace(
    data = df_est_parameters,
    type = "scatter",
    mode = "markers",
    x = ~get("est_mean"),
    y = ~get("order_i"),
    color = ~get("level"),
    colors = df_est_parameters$color,
    marker = list(
      size = 19,
      symbol = "diamond",
      line = list(color = "black", width = 1.5)
    ),
    
    # === CUSTOMDATA CORREGIDO ===
    # Pasamos las columnas necesarias como un dataframe/lista para acceder por índice
    customdata = ~paste0(
      "<b>Level order:</b> ", order_i, "<br>",
      "<b>Level name:</b> ", level, "<br>",
      "<b>Level Mean:</b> ", round(est_mean, 2), "<br>",
      "<b>Tau:</b> ", round(est_tau, 4), "<br>",
      "<b>Global Mean:</b> ", round(mu_global, 4), "<br>",
      "<b>n:</b> ", n
    ),
    
    hovertemplate = "%{customdata}<extra></extra>"
  )

# Línea vertical de Media Global (μ)
plot_model001 <- plot_model001 %>% add_segments(
  x = mu_global, 
  xend = mu_global,
  y = 0.5, 
  yend = nlevels(my_minidataset_ext[, var_name_factor]) + 0.5,
  line = list(color = "black", dash = "dash", width = 1.8),
  name = "Media Global (μ)",
  showlegend = TRUE
) 

# Segmentos grises que muestran el efecto Tau
plot_model001 <- plot_model001 %>%  add_segments(
  x = mu_global,
  xend = df_est_parameters$est_mean,
  y = df_est_parameters$order_i,
  yend = df_est_parameters$order_i,
  line = list(color = "gray75", width = 5),
  showlegend = FALSE
)

# Etiquetas de Tau
plot_model001 <- plot_model001 %>%  add_annotations(
  x = ~(mu_global + est_mean) / 2,
  y = ~order_i - 0.25,
  text = ~paste0("τ = ", round(est_tau, 2)),
  showarrow = FALSE,
  font = list(size = 12, color = "black")
)
  
# Layout final
plot_model001 <- plot_model001 %>%  layout(
  title = list(
    text = "<b>plot_model001: Global mean, Level mean and Tau effects </b>",
    x = 0.5,
    xanchor = "center"
  ),
  xaxis = list(
    title = paste("Variable Respuesta:", var_name_rv),
    zeroline = FALSE
  ),
  yaxis = list(
    title = paste0("Factor: ", var_name_factor),
    tickvals = df_est_parameters$order_i,
    ticktext = df_est_parameters$level,
    autorange = "reversed",   # Primer nivel arriba
    showgrid = TRUE,
    gridcolor = "gray90",
    zeroline = FALSE
  ),
  legend = list(
    title = list(text = "<b>Niveles</b>"), # Negrita para que resalte
    orientation = "v" # 'v' es vertical (derecha por defecto)
  ),
  margin = list(t = 80, b = 60)
)
plot_model001
```

```{r eval=TRUE, echo=TRUE}
plot_model001 <- plotly::plotly_build(plot_model001)
```     

```{r, results='asis', echo=FALSE}

fn_models_hidden <- function(){
  
  str_model01 <- "y_{ij} = \\mu + \\tau_i + \\epsilon_{ij} \\quad\\quad\\quad\\quad \\epsilon_{ij} \\sim N(0, \\sigma^2)"
  str_model02 <- "y_{ij} = \\mu_i + \\epsilon_{ij} \\quad\\quad\\quad\\quad \\epsilon_{ij} \\sim N(0, \\sigma^2)"
  
  my_levels <- df_est_parameters$level
  
  output_list <- list()
  output_list[["df_est_parameters"]] <- df_est_parameters
  
  for(selected_pos in 1:length(my_levels)){
    
    selected_level <- my_levels[selected_pos]
    
    output_list[[selected_level]] <- list()
    
    output_list[[selected_level]]$model01 <- list() 
    output_list[[selected_level]]$model01$step01 <- str_model01
    output_list[[selected_level]]$model01$step02 <- str_model01
    output_list[[selected_level]]$model01$step03 <- str_model01
    output_list[[selected_level]]$model01$step04 <- str_model01
    
    output_list[[selected_level]]$model02 <- list() 
    output_list[[selected_level]]$model02$step01 <- str_model02
    output_list[[selected_level]]$model02$step02 <- str_model02
    output_list[[selected_level]]$model02$step03 <- str_model02

    #####################################
    selected_i <- df_est_parameters[selected_pos, "order_i"]
    #selected_level <- df_est_parameters[selected_pos, "level"]
    
    selected_mu <- df_est_parameters[selected_pos, "est_mu"]
    
    selected_tau       <- df_est_parameters[selected_pos, "est_tau"]
    selected_sign_tau  <- ifelse(test = selected_tau >=0, yes = "+", no = "-")
    selected_abs_tau   <- abs(selected_tau)
    
    selected_mean      <- df_est_parameters[selected_pos, "est_mean"]
    selected_sign_mean <- ifelse(test = selected_mean >=0, yes = "+", no = "-")
    selected_abs_mean  <- abs(selected_mean)
    
    
    selected_color <- df_est_parameters[selected_pos, "color"]
    
    ####################################
    #  Mod Mod 01 - step02
    the_new <- output_list[[selected_level]]$model01$step02
    the_new <- gsub(pattern = "{ij}", replacement = paste0("{",selected_i, "j}"), x = the_new, fixed = TRUE)
    the_new <- gsub(pattern = "_i",   replacement = paste0("_",selected_i),       x = the_new, fixed = TRUE)
    output_list[[selected_level]]$model01$step02 <- the_new
    
    ####################################
    #  Mod Mod 01 - step03
    the_new <- output_list[[selected_level]]$model01$step03
    the_new <- gsub(pattern = "{ij}",        replacement = paste0("{",selected_i, "j}"), x = the_new, fixed = TRUE)
    the_new <- gsub(pattern = "= \\mu +",    replacement = paste0("= ",selected_mu, " +"), x = the_new, fixed = TRUE)
    the_new <- gsub(pattern = "+ \\tau_i +", replacement = paste0(selected_sign_tau, " ",selected_abs_tau, " +"), x = the_new, fixed = TRUE)
    output_list[[selected_level]]$model01$step03 <- the_new
    
    ####################################
    #  Mod Mod 01 - step04
    the_new <- output_list[[selected_level]]$model01$step04
    the_new <- gsub(pattern = "{ij}",        replacement = paste0("{",selected_i, "j}"), x = the_new, fixed = TRUE)
    the_new <- gsub(pattern = "= \\mu + \\tau_i +",    replacement = paste0("= ",selected_mean, " +"), x = the_new, fixed = TRUE)
    output_list[[selected_level]]$model01$step04 <- the_new
    
    
    
    
    ####################################
    #  Mod Mod 02 - step02
    the_new <- output_list[[selected_level]]$model02$step02
    the_new <- gsub(pattern = "{ij}", replacement = paste0("{",selected_i, "j}"), x = the_new, fixed = TRUE)
    the_new <- gsub(pattern = "_i",   replacement = paste0("_",selected_i),       x = the_new, fixed = TRUE)
    output_list[[selected_level]]$model02$step02 <- the_new
    
    ####################################
    #  Mod Mod 02 - step03
    the_new <- output_list[[selected_level]]$model02$step03
    the_new <- gsub(pattern = "{ij}",        replacement = paste0("{",selected_i, "j}"), x = the_new, fixed = TRUE)
    the_new <- gsub(pattern = "= \\mu_i +",    replacement = paste0("= ",selected_mean, " +"), x = the_new, fixed = TRUE)
    output_list[[selected_level]]$model02$step03 <- the_new
    
    
    output_list[[selected_level]]$metadata <- list(selected_i = selected_i, 
                                                   selected_level = selected_level, 
                                                   selected_color = selected_color)
  }
  

  
  return(output_list)
}
list_my_models <- fn_models_hidden()

```


## Section 05 - Model01 by levels

```{r, results='asis', echo=FALSE}
# 1. Definimos el modelo base (SIN los $$ para poder manipularlo)
# Usamos una sola barra para que al hacer cat se vea bien en LaTeX

# 2. Imprimimos el encabezado de la tabla (OBLIGATORIO para Markdown)
cat("| Orden | Nivel | Modelo Parametrizado |\n")
cat("|:---:|:---|:---|\n")

cat(paste0(
    "| ", "---", 
    " | ", "---", 
    " | $", list_my_models[[1]]$model01$step01, "$ |\n"
  ))

for(row in 1:nrow(df_est_parameters)) {

  selected_level   <- df_est_parameters$level[row]
  selected_model <- list_my_models[[selected_level]]$model01$step03
  selected_color <- list_my_models[[selected_level]]$metadata$selected_color
  selected_i <- list_my_models[[selected_level]]$metadata$selected_i
cat(paste0(
    "| ", selected_i, 
    " | <span style='color:", selected_color, "; font-weight:bold;'>", selected_level, "</span>",
    " | $", selected_model, "$ |\n"
  ))

}



cat("\n")
```

## Section 06 - Model02 by levels

```{r, results='asis', echo=FALSE}
# 1. Definimos el modelo base (SIN los $$ para poder manipularlo)
# Usamos una sola barra para que al hacer cat se vea bien en LaTeX

# 2. Imprimimos el encabezado de la tabla (OBLIGATORIO para Markdown)
cat("| Orden | Nivel | Modelo Parametrizado |\n")
cat("|:---:|:---|:---|\n")

cat(paste0(
    "| ", "---", 
    " | ", "---", 
    " | $", list_my_models[[1]]$model02$step01, "$ |\n"
  ))

for(row in 1:nrow(df_est_parameters)) {

  selected_level   <- df_est_parameters$level[row]
  selected_model <- list_my_models[[selected_level]]$model02$step03
  selected_color <- list_my_models[[selected_level]]$metadata$selected_color
  selected_i <- list_my_models[[selected_level]]$metadata$selected_i
cat(paste0(
    "| ", selected_i, 
    " | <span style='color:", selected_color, "; font-weight:bold;'>", selected_level, "</span>",
    " | $", selected_model, "$ |\n"
  ))

}



cat("\n")
```


## Section 07 - Detalles de los valores tau

### Suma ponderada de los valores tau
Pro demostracion matematica, debe ocurrir siempre que la suma de los tau multiplicado por el n de su nivel del factor debe ser cero. Esto se denomina como suma ponderada de los tau. Esto ocurre siempre, ya sea que el  modelo este balanceado o no en repeticiones de los niveles del factor.
$$\sum_{i=1}^{a} n_i \tau_i = 0$$



```{r eval=TRUE, echo=TRUE} 
sum(vector_n*vector_est_tau)
```

### Suma no ponderada de lso valores tau
Pro demostracion matematica, en caso de que el n de todos los niveles del factor sea el mismo, la suma de los tau es cero. Esto ocurre solo cuando el modelo es balanceado en repeticiones de los niveles del factor. La suma no ponderada es un caos particular de suma ponderada con el mismo n en todos los niveles del factor.
$$\sum_{i=1}^{a} \tau_i = 0$$



Veamos con nuestros datos que obtenemos.
```{r eval=TRUE, echo=TRUE} 
sum(vector_est_tau)
```

```{r eval=TRUE, echo=TRUE} 
check_balance_reps <- length(unique(vector_n)) == 1
phrase_balance_yes <- "All levels have the same reps. The model is balanced on repetitions."
phrase_balance_no <-  "Levels have diferentes amount of reps. The model is unbalanced on repetitions."
phrase_balance_selected <- ifelse(test = check_balance_reps, yes = phrase_balance_yes, no = phrase_balance_no)
cat(phrase_balance_selected)
```

## Section 08 - Posicion 'i' and 'j' de cada dato.

```{r eval=TRUE, echo=TRUE} 

vector_i_pos <- as.numeric(my_minidataset_ext[,var_name_factor])
vector_j_pos <- ave(
    x = my_minidataset_ext[,var_name_rv],            # Variable a contar (no importa cuál, solo para estructura)
    FUN = seq_along,            # Función que asigna 1, 2, 3...
    by = my_minidataset_ext[,var_name_factor]            # Agrupado por el factor (cyl)
  )


my_minidataset_model <- my_minidataset_ext
my_minidataset_model$i_pos <- vector_i_pos
my_minidataset_model$j_pos <- vector_j_pos


head(my_minidataset_model, n = 5)
```


## Section 09 - Estimators on my_minidataset_model.
Deetallamos ahora dentro de my_minidataset_model las estimaciones de cada parametro que corresponden para cada fila.
```{r eval=TRUE, echo=TRUE} 

my_minidataset_model$est_mu <- value_est_mu
my_minidataset_model$est_tau  <- vector_est_tau[my_minidataset_model$i_pos]
my_minidataset_model$est_mean <- vector_est_mean[my_minidataset_model$i_pos]
my_minidataset_model$est_fitted <- my_minidataset_model$est_mean

my_minidataset_model <- my_minidataset_model %>% dplyr::relocate(residuals, studres, .after = last_col())
head(my_minidataset_model, n = 5)

```

La columna 'est_fitted' en este caso podria sonar redundante ya que es igual a la estimacion de la media, pero ocurrira en modelos lineales con mas terminos que necesitaremos tener una columna que sea la suma de todos las estimaciones realizadas, y en ese caso nos sera util. Mantenemos aqui la columna fitted para lograr coherencia con el resto de los modelos lineales en las salidas preparadas.




## Section 10 - Visualizacion interactiva
Ahora que tenemos todos los componentes del modelo, podemos ver cual es la estimacion de cada  componenete del modelo 
para cada dato de nuestra variable respuesta. La siguiente interactividad permitira elegir un dato del minidataset y poder visualizar todos sus componentes.




## Section 11 - Saving objects

```{r eval=TRUE, echo=TRUE} 

vector_all_obj_end <- ls(envir = .GlobalEnv)

# Excluir los que NO quieres guardar
vector_exclusion <- vector_all_obj_init
vector_save_obj <- setdiff(vector_all_obj_end, vector_exclusion)

# Guardar todo excepto los excluidos
save(list = vector_save_obj, file = "R_obj_env_script03_anova_model.RData")

```
