---
title: "Rscience - Anova - script01 - Anova - Import and control"
format: 
  html:
    css: custom_theme.css
    grid:
      body-width: 2000px
      margin-width: 250px
      gutter-width: 1.5rem
    toc: true
    toc-float: true
    toc-location: right
    self-contained: true
    link-citations: true # Util para ver referencias en el margen (ver `tufte.html` en la galería de Quarto)

knitr: 
    opts_chunk: 
        collapse: false
        comment: ""
params:
  clean_all: false
    
---
```{r eval=TRUE, echo=FALSE, message=FALSE, warning=FALSE}

library("knitr")
library("tools")
```


```{r eval=TRUE, echo=FALSE}
folder_fn_local_relative <- "../zzz_fn_local"
folder_fn_local_absolute <- normalizePath(folder_fn_local_relative, mustWork = T)
vector_fn <- list.files(
  path = folder_fn_local_absolute, 
  pattern = "^fn_local.*\\.R$", 
  full.names = TRUE
)
vector_fn <- normalizePath(vector_fn, mustWork = T)

invisible(lapply(vector_fn, source, local = FALSE, encoding = "UTF-8"))
#lapply(vector_fn, source, local = FALSE, encoding = "UTF-8")
``` 


# Local Output Folder
```{r eval=TRUE, echo=FALSE}

output_folder_path_relative <- file.path("output")
output_folder_path_absolute <- normalizePath(output_folder_path_relative, mustWork = FALSE)

check_action01 <- fn_local_create_new_folder(new_folder_path = output_folder_path_absolute)
# output_folder_path_exists <-  dir.exists(output_folder_path_absolute)
output_folder_path_exists <-  check_action01


cat("Output folder--------------------------------------------------------- ", "\n",
    "Local output folder relative: ", output_folder_path_relative, "\n",
    "Local output folder absolute: ", output_folder_path_absolute, "\n",
    "Local output folder exists:   ", output_folder_path_exists, "\n")



if(!check_action01){
  cat("No pudo crearse la carpeta. Esto imposibilita continuar con el procesamiento. Que sucedio!!!????")
  knitr::knit_exit()
}
```

# Cleanning Local Output Folder
```{r eval=TRUE, echo=FALSE}

# 1. Listar todos los archivos dentro de la carpeta
# full.names = TRUE es clave para tener la ruta completa y que R sepa qué borrar

if(params$clean_all){
  
  check_action02 <- fn_local_clean_folder_SECURITY(folder_path = output_folder_path_absolute)
  if(!check_action02){
    cat("Error grave 01: No pude limpiarse la carpeta. Que sucedio!!!????")
    knitr::knit_exit()
  }

} else cat("Limpieza no permitida.")

list_files_output_folder <- list.files(path = output_folder_path_absolute, recursive = T)

cat("There are ", length(list_files_output_folder), "files inside the output folder.", "\n")
print(list_files_output_folder)

```

# Input qmd file: 'AAA_01_RUNNER_g02_quarto_mod.qmd'
Este archivo verifica que existan todos los archivos .RData y los archivos .HTML correspondientes a cada .qmd.
Si al menos uno de los .RData o .HTML no existe, vuelve a regenerar todos los archivos.
```{r eval=TRUE, echo=FALSE}

str_qmd_render_all_quarto_relative <- file.path("..", "g02_quarto_mod", "AAA_01_RUNNER_g02_quarto_mod.qmd")
str_qmd_render_all_quarto_absolute <- normalizePath(str_qmd_render_all_quarto_relative, mustWork = T)
str_qmd_render_all_quarto_exists <- file.exists(str_qmd_render_all_quarto_absolute)

if(str_qmd_render_all_quarto_exists){
    cat("Rendering external qmd!")
    fn_local_render_all_qmd(vector_qmd_file_path = str_qmd_render_all_quarto_absolute)
    cat("Render ended!")
} else  {
  
  cat("ERROR GRAVE 02 - El archivo qmd deberia existir pero no existe. Verifica el  nombre y el path.",
        "Verificar!!!")
    knitr::knit_exit()
}
```





# Input Folder: 'f02_quarto_mod'
Esta carpeta contiene los archivos qmd de codigo. Deben ser ejecutados para generar sus correspondientes HTML y RData.
```{r eval=TRUE, echo=FALSE}

# 1. Definir la carpeta base
input_folder01_relative <- file.path("..", "f02_quarto_mod")
input_folder01_absolute <- normalizePath(input_folder01_relative, mustWork = TRUE)
input_folder01_exists <- dir.exists(input_folder01_absolute)

cat("Input folder---------------------------------------------------------", "\n",
    "Relative path: ", input_folder01_relative, "\n",
    "Absolute path: ", input_folder01_absolute, "\n",
    "Folder exists:", input_folder01_exists, "\n",
    "---------------------------------------------------------------------------")


if(!input_folder01_exists) {
  cat("ERROR GRAVE - No se encontro la carpeta que debe contener a los archivos QMD y los archivos RData.",
      "Varifica si el nombre de la carpeta es el correcto o algun problema en el path de la carpeta.")
  knitr::knit_exit()
}
```



# RData files
```{r eval=TRUE, echo=FALSE}

vector_RData_file_path <- list.files(path = input_folder01_absolute, pattern = "\\.RData$", full.names = T)
vector_RData_file_path <- normalizePath(vector_RData_file_path, mustWork = TRUE)
vector_RData_file_exists <- file.exists(vector_RData_file_path)
vector_RData_file_name <- basename(vector_RData_file_path)
vector_RData_order <- 1:length(vector_RData_file_path)

df_RData <- data.frame(
  "order" = vector_RData_order,
  "file_name" = vector_RData_file_name,
  "file_exists" = vector_RData_file_exists,
  "file_path" = vector_RData_file_path)
df_RData

check_all_exists_RData <- all(vector_RData_file_exists)
phrase_check_yes_RData <- "All RData files exists." 
phrase_check_no_RData  <- "Not all RData files exists."
phrase_check_selected_RData <- ifelse(test = check_all_exists_RData, 
                                     yes = phrase_check_yes_RData, 
                                     no = phrase_check_no_RData)

cat(phrase_check_selected_RData)
cat("Check all RData: ", check_all_exists_RData, "\n")

if(!check_all_exists_RData) {
  cat("ERROR GRAVE 02 - No se encontraron en la carpeta alguno de los archivos RData.",
      "Varifica si el nombre de los archivos es correcto, o tal vez el path de la carpeta.")
  knitr::knit_exit()
}
```


# Input Folder: 'f06_asa'
Esta carpeta contiene los archivos qmd de codigo propios para el shiny output. Estos utilizan lso arhvios .RData del punto anteiror.. Deben ser ejecutados para generar sus correspondientes HTML.
```{r eval=TRUE, echo=FALSE}

# 1. Definir la carpeta base
input_folder01_relative <- file.path("..", "f06_asa")
input_folder01_absolute <- normalizePath(input_folder01_relative, mustWork = TRUE)
input_folder01_exists <- dir.exists(input_folder01_absolute)

cat("Input folder---------------------------------------------------------", "\n",
    "Relative path: ", input_folder01_relative, "\n",
    "Absolute path: ", input_folder01_absolute, "\n",
    "Folder exists:", input_folder01_exists, "\n",
    "---------------------------------------------------------------------------")


if(!input_folder01_exists) {
  cat("ERROR GRAVE - No se encontro la carpeta que debe contener a los archivos QMD.",
      "Varifica si el nombre de la carpeta es el correcto o algun problema en el path de la carpeta.")
  knitr::knit_exit()
}
```



# QMD files init
```{r eval=TRUE, echo=FALSE}

vector_qmd_file_path <- list.files(path = input_folder01_absolute, pattern = "\\.qmd$", full.names = T)
vector_qmd_file_path <- normalizePath(vector_qmd_file_path, mustWork = TRUE)
vector_qmd_file_exists <- file.exists(vector_qmd_file_path)
vector_qmd_file_name <- basename(vector_qmd_file_path)
vector_qmd_order <- 1:length(vector_qmd_file_path)

df_qmd <- data.frame(
  "order" = vector_qmd_order,
  "file_name" = vector_qmd_file_name,
  "file_exists" = vector_qmd_file_exists,
  "file_path" = vector_qmd_file_path)
df_qmd

check_all_exists_qmd <- all(vector_qmd_file_exists)
phrase_check_yes_qmd <- "All qmd files exists." 
phrase_check_no_qmd  <- "Not all qmd files exists."
phrase_check_selected_qmd <- ifelse(test = check_all_exists_qmd, 
                                     yes = phrase_check_yes_qmd, 
                                     no = phrase_check_no_qmd)

cat(phrase_check_selected_qmd)
cat("Check all qmd: ", check_all_exists_qmd, "\n")

if(!check_all_exists_qmd) {
  cat("ERROR GRAVE 02 - No se encontraron en la carpeta alguno de los archivos QMD.",
      "Varifica si el nombre de los archivos es correcto, o tal vez el path de la carpeta.")
  knitr::knit_exit()
}
```



# HTML files init
```{r eval=TRUE, echo=FALSE}

fn_internal_HTML <- function(){
  html_folder <- dirname(vector_qmd_file_path[1])
  vector_html_file_name <- paste0(tools::file_path_sans_ext(vector_qmd_file_name), ".html")
  vector_html_file_path <-  normalizePath(file.path(html_folder, vector_html_file_name), mustWork = FALSE)
  vector_html_file_exists <- file.exists(vector_html_file_path)
  
  vector_html_order <- 1:length(vector_html_file_path)
  
  df_html <- data.frame(
    "order" = vector_html_order,
    "file_name" = vector_html_file_name,
    "file_exists" = vector_html_file_exists,
    "file_path" = vector_html_file_path)
  print(df_html)
  
  
  check_all_exists_html <- all(vector_html_file_exists)
  phrase_check_yes_html <- "All HTML files exists." 
  phrase_check_no_html  <- "Not all HTML files exists."
  phrase_check_selected_html <- ifelse(test = check_all_exists_html, 
                                       yes = phrase_check_yes_html, 
                                       no = phrase_check_no_html)
  cat("\n")
  cat(phrase_check_selected_html, "\n")
  cat("Check all HTML: ", check_all_exists_html, "\n")
  
  
  list_output <- list(check_all_exists_html = check_all_exists_html,
                      df_html = df_html)
  
  return(list_output)
}
list_html_init <- fn_internal_HTML()
check_all_exists_html_init <- list_html_init$check_all_exists_html
vector_html_file_path_init <- list_html_init$df_html$file_path

```




# Universe Init
```{r eval=TRUE, echo=FALSE}

vector_check_all_universe <- c("QMD"   = check_all_exists_qmd, 
                               "HTML init"  = check_all_exists_html_init)

df_universe <- data.frame(
  order = 1:length(vector_check_all_universe),
  label = names(vector_check_all_universe),
  check = vector_check_all_universe
)
df_universe


check_universe <- all(vector_check_all_universe)
check_render <- !check_universe

phrase_check_yes_universe <- "All the espected HTML files exists." 
phrase_check_no_universe  <- "Not all HTML files exists. Render will start soon."
phrase_check_selected_universe <- ifelse(test = check_universe, 
                                     yes = phrase_check_yes_universe, 
                                     no = phrase_check_no_universe)
cat(phrase_check_selected_universe)
cat("Check all Universe: ", check_universe , "\n")
cat("Will we run render???: ", check_render , "\n")


```



# Rendering QMD files
```{r eval=TRUE, echo=FALSE}
# ================================================
# FUNCIÓN PARA COPIAR CONTENIDO .qmd → .R
# ================================================

# ==============================================================================
# 1. EJECUCIÓN DE QMD (Tu función original, sin cambios)
# ==============================================================================
# folder_qmd <- normalizePath(file.path("..", "f02_quarto_mod"), mustWork = TRUE)
# 



if(check_render) {
  fn_local_render_all_qmd(vector_qmd_file_path = vector_qmd_file_path)
  cat("Rendering QMD finished!")
} else cat("Avoiding render QMD files. All HTML exists!")

```


# HTML files end
```{r eval=TRUE, echo=FALSE}

if(check_render) {
  list_html_end <- fn_internal_HTML()
  check_all_exists_html_end <- list_html_end$check_all_exists_html
  vector_html_file_path_end <- list_html_end$df_html$file_path
} else {
  cat("Avoiding HTML end. All exists!")
  vector_html_file_path_end <- vector_html_file_path_init
}

```



# Zip files HTML
```{r eval=TRUE, echo=FALSE}

# 
# # ==============================================================================
# # 2. FUNCIÓN PARA ZIPEAR LOS HTML GENERADOS
# # ==============================================================================
# 

zip_html_file_path_relative <- file.path(".", "output", "asa_html.zip")
zip_html_file_path_absolute <- normalizePath(path = zip_html_file_path_relative, mustWork = FALSE)
zip_html_file_exists01 <- file.exists(zip_html_file_path_absolute)

if(!zip_html_file_exists01) {

  vector_html_file_path_SELECTED <- vector_html_file_path_init
  
  print(vector_html_file_path_SELECTED)
  
  fn_local_gen_zip_from_vector_file_path(vector_file_path = vector_html_file_path_SELECTED, 
                                   str_output_zip_file_path = zip_html_file_path_absolute) 
    
  print(zip_html_file_path_absolute)
  zip_html_file_exists02 <- file.exists(zip_html_file_path_absolute)
  
  if(!zip_html_file_exists02) {
    cat("ERROR GRAVE 04 - El archivo zip deberia existir luego de ejeceutar todo.",
        "Varificar!!!")
    knitr::knit_exit()
  }

} else cat("El archivo zip para html ya existe y no sera generado de nuevo.")



``` 

