---
title: "Rscience - Anova - script01 - Anova - Import and control"
format: 
  html:
    css: custom_theme.css
    grid:
      body-width: 2000px
      margin-width: 250px
      gutter-width: 1.5rem
    toc: true
    toc-float: true
    toc-location: right
    self-contained: true
    link-citations: true # Util para ver referencias en el margen (ver `tufte.html` en la galería de Quarto)

knitr: 
    opts_chunk: 
        collapse: false
        comment: ""
params:
  clean_all: false
    
---
```{r eval=TRUE, echo=FALSE, message=FALSE, warning=FALSE}

library("knitr")
library("tools")


fn_local_gen_df_for_search_files <- function(folder_path, str_patter = "^tab.*\\.qmd$"){
  
  folder_path =  normalizePath(folder_path, mustWork = TRUE)
  vector_file_path <- list.files(path = folder_path, pattern = str_patter, full.names = T)
  vector_file_path <- normalizePath(vector_file_path, mustWork = TRUE)
  vector_file_exists <- file.exists(vector_file_path)
  vector_file_name <- basename(vector_file_path)
  vector_order <- 1:length(vector_file_path)
  
  df_info <- data.frame(
    "order" = vector_order,
    "file_name" = vector_file_name,
    "file_exists" = vector_file_exists,
    "file_path" = vector_file_path)

  return(df_info)

}

```


```{r eval=TRUE, echo=FALSE}
folder_fn_local_relative <- "../fn_local"
folder_fn_local_absolute <- normalizePath(folder_fn_local_relative, mustWork = T)
vector_fn <- list.files(
  path = folder_fn_local_absolute, 
  pattern = "^fn_local.*\\.R$", 
  full.names = TRUE
)
vector_fn <- normalizePath(vector_fn, mustWork = T)

invisible(lapply(vector_fn, source, local = FALSE, encoding = "UTF-8"))
#lapply(vector_fn, source, local = FALSE, encoding = "UTF-8")
``` 



# External Requeriment 01
## Input qmd file: 'file01_render_all_quarto_mod.qmd'
Este archivo verifica que existan todos los archivos .RData y los archivos .HTML correspondientes a cada .qmd del codigo modificado. Si al menos uno de los .RData o .HTML no existe, vuelve a regenerar todos los archivos.
```{r eval=TRUE, echo=FALSE}

str_qmd_render_all_quarto_relative <- file.path("..", "g01_render_all_quarto_mod", "file01_render_all_quarto_mod.qmd")
str_qmd_render_all_quarto_absolute <- normalizePath(str_qmd_render_all_quarto_relative, mustWork = T)
str_qmd_render_all_quarto_exists <- file.exists(str_qmd_render_all_quarto_absolute)

if(str_qmd_render_all_quarto_exists){
    cat("Rendering external qmd!")
    fn_local_render_all_qmd(vector_qmd_file_path = str_qmd_render_all_quarto_absolute)
    cat("Render ended!")
} else  {
  
  cat("ERROR GRAVE 02 - El archivo qmd deberia existir pero no existe. Verifica el  nombre y el path.",
        "Verificar!!!")
    knitr::knit_exit()
}
```




## Input Folder: 'f02_quarto_mod'
Esta carpeta contiene los archivos qmd de codigo original. Deben ser ejecutados para generar sus correspondientes HTML y RData. Es donde iremeos a buscar los archivos .RData para armar nuestra salida de shiyn output. Verificamos que la carpeta existe.
```{r eval=TRUE, echo=FALSE}

# 1. Definir la carpeta base
input_folder01_relative <- file.path("..", "f02_quarto_mod")
input_folder01_absolute <- normalizePath(input_folder01_relative, mustWork = TRUE)
input_folder01_exists <- dir.exists(input_folder01_absolute)

cat("Input folder---------------------------------------------------------", "\n",
    "Relative path: ", input_folder01_relative, "\n",
    "Absolute path: ", input_folder01_absolute, "\n",
    "Folder exists:", input_folder01_exists, "\n",
    "---------------------------------------------------------------------------")


if(!input_folder01_exists) {
  cat("ERROR GRAVE - No se encontro la carpeta que debe contener a los archivos QMD y los archivos RData.",
      "Varifica si el nombre de la carpeta es el correcto o algun problema en el path de la carpeta.")
  knitr::knit_exit()
}
```


## RData files - 
Listamos los archivos .RData disponibles.
```{r eval=TRUE, echo=FALSE}
tabs_folder_path_relative <- file.path(".")
tabs_folder_path_absolute <-normalizePath(tabs_folder_path_relative, mustWork = TRUE)


df_RData <- fn_local_gen_df_for_search_files(folder_path = input_folder01_absolute, str_patter = "\\.RData$")
df_RData
```


# Local Requeriments
## Local Output Folder
Verificamos que la carpeta outptu existe para este procesamiento.
```{r eval=TRUE, echo=FALSE}

output_folder_path_relative <- file.path("output")
output_folder_path_absolute <- normalizePath(output_folder_path_relative, mustWork = FALSE)

check_action01 <- fn_local_create_new_folder(new_folder_path = output_folder_path_absolute)
# output_folder_path_exists <-  dir.exists(output_folder_path_absolute)
output_folder_path_exists <-  check_action01


cat("Output folder--------------------------------------------------------- ", "\n",
    "Local output folder relative: ", output_folder_path_relative, "\n",
    "Local output folder absolute: ", output_folder_path_absolute, "\n",
    "Local output folder exists:   ", output_folder_path_exists, "\n")



if(!check_action01){
  cat("No pudo crearse la carpeta. Esto imposibilita continuar con el procesamiento. Que sucedio!!!????")
  knitr::knit_exit()
}
```

## Cleanning Local Output Folder
Limpiamos nuestra carpeta output con una funcion que posee nivel de seguridad para no borrar cosas fuera del getwd().
```{r eval=TRUE, echo=FALSE}

# 1. Listar todos los archivos dentro de la carpeta
# full.names = TRUE es clave para tener la ruta completa y que R sepa qué borrar

if(params$clean_all){
  
  check_action02 <- fn_local_clean_folder_SECURITY(folder_path = output_folder_path_absolute)
  if(!check_action02){
    cat("Error grave 01: No pude limpiarse la carpeta. Que sucedio!!!????")
    knitr::knit_exit()
  }

} else cat("Limpieza no permitida.")

list_files_output_folder <- list.files(path = output_folder_path_absolute, recursive = T)

cat("There are ", length(list_files_output_folder), "files inside the output folder.", "\n")
print(list_files_output_folder)

```









## Local tabXX - qmd - Shiny Output
Listamos los archivos tabXX.qmd que tenemos en la carpeta local.
```{r eval=TRUE, echo=FALSE}
tabs_folder_path_relative <- file.path(".")
tabs_folder_path_absolute <-normalizePath(tabs_folder_path_relative, mustWork = TRUE)


df_tab_qmd <- fn_local_gen_df_for_search_files(folder_path = tabs_folder_path_absolute, str_patter = "^tab.*\\.qmd$")
df_tab_qmd
##################################
vector_tabs_qmd_file_exists <- df_tab_qmd$file_exists
check_all_exists_tabs_qmd <- all(vector_tabs_qmd_file_exists)
phrase_check_yes_tabs_qmd <- "All tabs files exists." 
phrase_check_no_tabs_qmd  <- "Not all tabs files exists."
phrase_check_selected_tabs_qmd <- ifelse(test = check_all_exists_tabs_qmd, 
                                     yes = phrase_check_yes_tabs_qmd, 
                                     no = phrase_check_no_tabs_qmd)

cat(phrase_check_selected_tabs_qmd)
cat("Check all tabs qmd: ", check_all_exists_tabs_qmd, "\n")

if(!check_all_exists_tabs_qmd) {
  cat("ERROR GRAVE 03 - No se encontraron en la carpeta alguno de los archivos tabs qmd.",
      "Varifica si el nombre de los archivos es correcto, o tal vez el path de la carpeta.")
  knitr::knit_exit()
}
```



## Local HTML tabaXX - init
Listamos los archivos html que hay al inicio.
```{r eval=TRUE, echo=FALSE}

fn_internal_HTML <- function(vector_qmd_file_path){
  
  vector_qmd_file_path <- normalizePath(vector_qmd_file_path, mustWork = T)
  html_folder <- dirname(vector_qmd_file_path[1])
  vector_qmd_file_name <- basename(vector_qmd_file_path)
  
  vector_html_file_name <-   paste0(tools::file_path_sans_ext(vector_qmd_file_name), ".html")
  vector_html_file_path <-   normalizePath(file.path(html_folder, vector_html_file_name), mustWork = FALSE)
  vector_html_file_exists <- file.exists(vector_html_file_path)
  
  vector_html_order <- 1:length(vector_html_file_path)
  
  df_html <- data.frame(
    "order" = vector_html_order,
    "file_name" = vector_html_file_name,
    "file_exists" = vector_html_file_exists,
    "file_path" = vector_html_file_path)
  print(df_html)
  
  
  check_all_exists_html <- all(vector_html_file_exists)
  phrase_check_yes_html <- "All HTML files exists." 
  phrase_check_no_html  <- "Not all HTML files exists."
  phrase_check_selected_html <- ifelse(test = check_all_exists_html, 
                                       yes = phrase_check_yes_html, 
                                       no = phrase_check_no_html)
  cat(phrase_check_selected_html)
  cat("Check all HTML: ", check_all_exists_html, "\n")
  
  
  list_output <- list(check_all_exists_html = check_all_exists_html,
                      df_html = df_html)
  
  return(list_output)
}
list_html_init <- fn_internal_HTML(vector_qmd_file_path = df_tab_qmd$file_path)
check_all_exists_html_init <- list_html_init$check_all_exists_html
vector_html_file_path_init <- list_html_init$df_html$file_path
#vector_html_file_path_init
```



## Processing local tabs HTML
Si alguno delos archvios tabs html no existe, procesaremos todo desde cero.
```{r eval=TRUE, echo=FALSE}

if(!check_all_exists_html_init){
  cat("No todos los archvios tabs html existen. Iniciamos procesamiento.")
  fn_local_render_all_qmd(vector_qmd_file_path = vector_tabs_file_path)
} else {
    cat("Todos los archivos tabs - HTML existen. Cancelamos continuar con el procesamiento.")
    knitr::knit_exit()
  
}

```




## Local HTML tabaXX - end
Listamos los archivos html que hay al final.
```{r eval=TRUE, echo=FALSE}

list_html_end <- fn_internal_HTML(vector_qmd_file_path = df_tab_qmd$file_path)
check_all_exists_html_end <- list_html_end$check_all_exists_html
vector_html_file_path_end <- list_html_endt$df_html$file_path
#vector_html_file_path_init
```

## Control local tabs HTML - end
El procesamiento finalizo. Deberia ser exitodo.
```{r eval=TRUE, echo=FALSE}

if(check_all_exists_html_end){
  cat("Todos los archivos tabs - HTML existen. Proceso exitoso!.")

} else {

  cat("ERROR grave 99: Al parecer algunos archivos no pudieron ser generados correctamente.")
  knitr::knit_exit()
      
}
 
```
